臺灣高等法院臺中分院民事裁定
110年度抗字第267號

抗  告  人  顏勤榮（即昌蘄畜牧場）

上列抗告人因與相對人周艷林間假扣押事件，對於中華民國110
年3月17日臺灣彰化地方法院裁定（110年度裁全字第90號），提
起抗告，本院裁定如下：
    主  文
原裁定廢棄。
相對人於原法院之聲請駁回。
聲請及抗告訴訟費用由相對人負擔。 
    理  由
一、抗告意旨略以：伊於發生事故後，立即給予遺屬新臺幣（下
    同）20萬元，並非毫無賠償之誠意，因兩造溝通不良，相對
    人復向法院聲請准對伊財產假扣押，致伊無資金得支付相對
    人補償金額，且伊經營之昌蘄畜牧場，為養豬畜牧場，參以
    相類畜牧場之價值新臺幣（下同）8500萬元，伊之財產遠超
    過相對人欲保全之債權，並無瀕臨無資力情形，伊亦無隱匿
    財產情事，相對人並未釋明假扣押之原因，原裁定准相對人
    供擔保後，就伊之財產在1000萬元範圍內為假扣押，顯有違
    誤，爰提起抗告，請求廢棄原裁定，並駁回相對人之聲請等
    語。   
二、按請求及假扣押之原因應釋明之，前項釋明如有不足，而 
    債權人陳明願供擔保或法院認為適當者，法院得定相當之擔
    保，命供擔保後為假扣押，民事訴訟法第526條第 1項、第2
    項定有明文。故債權人聲請假扣押，就其請求及假扣押之原
    因均應釋明，僅於釋明有所不足，而債權人陳明願供擔保或
    法院認為適當者，法院始得命供擔保後為假扣押。若債權人
    就其請求及假扣押之原因，有任何一項未予釋明，法院即不
    能為命供擔保後准許假扣押之裁定。所謂假扣押之原因，依
    同法第523條第1項規定，係指債務人有日後不能強制執行或
    甚難執行之虞而言。至債務人經債權人追索而拒絕給付，僅
    屬債務不履行之狀態，如非就債務人之職業、資產、信用等
    狀況綜合判斷，其現存之既有財產已瀕臨成為無資力或與債
    權人之債權相差懸殊，或財務顯有異常而難以清償債務之情
    形，不能遽謂其有日後不能強制執行或甚難執行之虞，而認
    債權人對於假扣押之原因已為釋明。
三、查相對人主張伊配偶林立珅為抗告人之員工，因在抗告人畜
    牧場工作中，發生事故死亡，伊得向抗告人請求約1012萬97
    22元之損害賠償，惟抗告人迄未對伊表達歉意，或協助向保
    險公司申請理賠，顯見抗告人毫無賠償之意，恐抗告人有脫
    產或隱匿財產等情事，致日後有不能執行或甚難執行之虞等
    情，固提出相驗屍體證明書、網路新聞報導、喪葬服務證明
    單、發票、繳費單及收款證明單、戶籍謄本、除戶謄本及電
    子通訊截圖等資料為證，而堪認相對人已釋明假扣押之請求
    。惟上開資料僅能釋明相對人對抗告人有上開債權及抗告人
    尚未全部給付情事，尚無法釋明抗告人有財務異常而難以清
    償、既有財產已瀕臨無資力或與相對人之債權相差懸殊，而
    有日後不能強制執行或甚難執行之虞之情形，難認相對人已
    對假扣押之原因為釋明，縱陳明願供擔保，仍不得命供擔保
    准為假扣押。
四、綜上所述，相對人並未釋明假扣押之原因，其聲請假扣押，
    核與民事訴訟法第526條第1項規定不符，不應准許。原裁定
    命相對人供相當之擔保後，准許假扣押之聲請，自有未合。
    抗告意旨指摘原裁定不當，聲明廢棄，為有理由，爰由本院
    將原裁定廢棄，更為裁定如主文第2項所示。
五、據上論結，本件抗告為有理由，爰依民事訴訟法第492條、 
     第78條，裁定如主文。  
中　　華　　民　　國　　110 　年　　8 　　月　　5 　　日
               民事第九庭    審判長法　官  高金枝
                                   法　官  楊國精
                                   法　官  林慧貞
正本係照原本作成。
再為抗告應以適用法規顯有錯誤為理由。
如提起再抗告者應於裁定送達後10日內向本院提出抗告理由狀（
須按照他造人數附具繕本）並繳納抗告裁判費新臺幣1,000元，
同時委任律師或具有律師資格之關係人為代理人。

                                   書記官  廖次芬
　　　　　　　　　　　　　　　　　　
中　　華　　民　　國　　110 　年　　8 　　月　　5 　　日